---
title: 'MÉTODO DE PESQUISA </br> (TEMA 02)'
subtitle: 'IEPG20 - Introdução à Economia'
author: 'Autor: Victor Valerio'
date: 'Última atualização: `r format(Sys.Date(),"%d-%m-%Y")`'
output:
  xaringan::moon_reader:
    lib_dir: libs
    css: xaringan-themer.css
    nature:
      highlightStyle: github
      highlightLines: true
      countIncrementalSlides: false
      ratio: 16:9
---

```{r xaringan-themer, include=FALSE, warning=FALSE}
# PACOTES UTILIZADOS: ----
library(xaringanthemer)
library(xaringanExtra)
library(htmltools)

# CONFIGURAÇÃO DA FONTE: ----
style_mono_light(base_color = '#1c5253',
                  text_font_size = '30px',
                  header_h1_font_size = '3rem',
                  header_h2_font_size = '2rem',
                  header_h3_font_size = '1.5rem')

# CONFIGURAÇÃO PADRÃO CHUNK: ----
knitr::opts_chunk$set(echo = F,
                      results = 'asis', 
                      warning = F, 
                      message = F, 
                      error = F, 
                      fig.align = 'center', 
                      out.width = '100%')

# RECURSOS DO SLIDE: ----
use_scribble()
use_search(show_icon = TRUE)
```

## MÉTODO DE PESQUISA EM ECONOMIA
.pull-left[
```{r, echo = F, fig.align = 'center', out.width = '75%'}
knitr::include_graphics(
  'https://upload.wikimedia.org/wikipedia/commons/0/04/Keynes_1933.jpg')
```
]
.pull-right[

> As ideias de economistas [...] são mais poderosas do que comumente se imagina [...]. Homens práticos, que acreditam ser alheios a qualquer influência intelectual são [...] escravos de economistas mortos. 
>
> [**John Maynard Keynes**](https://pt.wikipedia.org/wiki/John_Maynard_Keynes)
]


---
## TÓPICOS ABORDADOS
----

<br>
- [**MODELO HIPOTÉTICO-DEDUTIVO**](#modelo)

<br>
- [**ECONOMIA POSITIVA _VERSUS_ ECONOMIA NORMATIVA**](#positiva_normativa)


---
class: inverse, center, middle 
name: modelo
## MODELO HIPOTÉTICO-DEDUTIVO

---
<div style="text-align: justify">
## MODELO HIPOTÉTICO-DEDUTIVO
----

- Antes de explicar o modelo é útil realizar algumas definições iniciais:

  - **Ciências Naturais (básica)**: Física, Química, Matemática;
  - **Ciências Naturais (aplicadas)**: Engenharias.
  
  <br>
  - **Ciências Sociais (básica)**: História, Filosofia, Sociologia
  - **Ciências Sociais (aplicadas)**: Economia.

---
<div style="text-align: justify">
## MODELO HIPOTÉTICO-DEDUTIVO
----

- Em grande medida, a Ciência Econômica tem se desenvolvido a partir do **Método 
de Pesquisa Hipotético-Dedutivo**;


- A importância do método de pesquisa Hipotético-Dedutivo se relaciona ao fato 
de a Ciência Social (básica e aplicada) possuir pouca possibilidade de 
realização de **experimentação**;


- Isto ocorre pois grande parte dos **fenômenos sociais não podem ser isolados 
em laboratórios**.

---
<div style="text-align: justify">
## MODELO HIPOTÉTICO-DEDUTIVO
----

- Em linhas gerais, realizar experimentação significa adotar uma sequência de passos: 

  **1.** Isolamento do fenômeno estudado (**caso particular**);

	**2.** Realização de testes;

	**3.** Mensuração de resultados particulares;

	**4.** Extrapolação para uma conclusão (**generalização do resultado**).










---
class: inverse, center, middle 
name: positiva_normativa
## ECONOMIA POSITIVA 

<br>

##_VERSUS_ 

<br>

##ECONOMIA NORMATIVA
